# 不构成业务处理

提问人：田键泯 时间：2019-04-11 23:04:16
@chenyiwei 陈版主，您好，我简述一下我遇到的问题：被审计单位 A 因为经营合法的需要，花大价钱买了国资才能申请的牌照，收购的公司 100%B不构成业务，可以判断作为一项资产，相关协议是这样的，A 公司向 B 公司股东支付 5500 万，B 公司整体净资产-800 万，其中负债 790 万，协议中约定 A公司需再向 B 公司增资 790 万以偿还外来负债。
公司的账务处理：
借：长期股权投资 6290
贷：银行存款 6290
请问陈版主，这时候的合并报表应该如何处理？
B 公司财务报表还存在小额的现金、固定资产等等。
合并报表：
是不是不用进行合并，不用考虑现金，固定资产啥的
直接：
借：无形资产 6290
贷：长期股权投资 6290

回答人：chenyiwei
合并报表层面的无形资产（特许资质）购买日初始计量金额 = 投资成本6290 万元-被投资方其他资产价值 + 被投资方其他负债价值。